<!DOCTYPE html>
<html>
<head>
    <meta charset='utf-8'>
    <meta http-equiv="X-UA-Compatible" content="chrome=1">

    <link rel="stylesheet" type="text/css" href="https://cieslix.github.io/group-project/stylesheets/stylesheet.css" media="screen">
    <link rel="stylesheet" type="text/css" href="https://cieslix.github.io/group-project/stylesheets/github-dark.css" media="screen">

    <title>Projekt Grupowy 2015-2016 by cieslix</title>
</head>

<body>

<header>
    <div class="container">
        <h1>Projekt Grupowy 2015-2016</h1>

        <h2>2gr. niestacjonarne | FMI PK</h2>

        <section id="downloads">
            <a href="https://github.com/cieslix/group-project/zipball/master" class="btn">Download as .zip</a>
            <a href="https://github.com/cieslix/group-project/tarball/master" class="btn">Download as .tar.gz</a>
            <a href="https://github.com/cieslix/group-project" class="btn btn-github"><span
                    class="icon"></span>View on GitHub</a>
        </section>
    </div>
</header>

<div class="container">
    <section id="main_content">
        <h3>
            <a id="projekt-grupowy" class="anchor" href="https://cieslix.github.io/group-project/" aria-hidden="true"><span
                    class="octicon octicon-link"></span>Projekt Grupowy 2015-2016</a></h3>

        <h3><span class="octicon octicon-link"></span>2015-12-17</h3>

        <p>
            <strong>Chairperson:</strong> Rafał Brzóska
            <strong>Secretary:</strong> Patryk Homa
            <ul>
                <li>Obecność: Wszyscy - wszyscy.</li>
                <li>Testy jednostkowe – Marcin Banasiak – czas do końca roku</li>
                <li>Frontend – Paweł Cieślik – czas do końca roku</li>
                <li>Kami kontynuuje nadal pracę nad algorytmem – czas do końca roku</li>
                <li>Raporty Intermediate – Patryk Homa – 28 .12.2015</li>
                <li>Raport końcowy (zbieranie informacji do raprtu) – Rafał Brzóska – 28.12.2015/li>
                <li>Przedstawienie projektu plakatu – Krystian Chmiela – 28.12.2015</li>
            </ul>
        </p>
        <p>
            <strong>Kolejne spotkanie 05.01.2016r.</strong>
            <strong>Chairperson:</strong> Krystian Chmiela
            <strong>Secretary:</strong> Marcin Banasiak
        </p>

        <p>
            <a class="anchor" href="https://cieslix.github.io/group-project/" aria-hidden="true">
                <span class="octicon octicon-link"></span>Powrót</a>
        </p>

        <h3>
            <a id="authors-and-contributors" class="anchor" href="https://cieslix.github.io/group-project/#authors-and-contributors" aria-hidden="true"><span
                    class="octicon octicon-link"></span></a>Authors and Contributors</h3>

        <ul>
            <li><strong>Rafał Brzóska</strong> (leader)</li>
            <li>Paweł Cieślik</li>
            <li>Kamil Wójcik</li>
            <li>Patryk Homa</li>
            <li>Krystian Chmiela</li>
            <li>Marcin Banasiak</li>
        </ul>
    </section>
</div>


</body>
</html>
